臺灣宜蘭地方法院刑事判決
110年度訴字第466號
公  訴  人  臺灣宜蘭地方檢察署檢察官
被      告  李右任


上列被告因違反洗錢防治法等案件，經檢察官梁光宗提起公訴（
110年度軍偵字第49號），嗣於本院準備程序進行中，被告就被
訴事實為有罪之陳述，經本院裁定進行簡式審判程序，判決如下
：
    主  文
李右任幫助犯洗錢防制法第十四條第一項之洗錢罪，處有期徒刑
貳月，併科罰金新臺幣壹萬元，罰金如易服勞役，以新臺幣壹仟
元折算壹日。緩刑貳年。
    犯罪事實
一、李右任預見交付自己之金融帳戶金融卡及密碼與他人使用，
    該金融帳戶可能因此遭他人自行或轉由詐欺集團成員用供實
    行詐欺取財犯罪，並供收受、提領詐得之款項使用，以達掩
    飾或隱匿特定犯罪所得來源、去向及所在，因此產生遮斷金
    流以逃避國家追訴、處罰之效果，竟基於容認該結果發生，
    亦不違背其本意之不確定幫助詐欺取財及洗錢犯意，於民國
    110年5月25日上午10時30分許，在位於宜蘭縣○○市○○○路00
    號之統一超商佳旺門市，因與真實姓名年籍均不詳自稱「劉
    姵妘」之詐欺集團成員（無法證明3人以上），約定以每個
    帳戶每10日新臺幣（下同）1萬元之對價提供金融帳戶與他
    人使用（迄未取得任何對價），遂將其所申辦之臺灣土地銀
    行宜蘭分行帳號000000000000號帳戶之存摺、金融卡，於變
    更上開金融卡、密碼為該詐欺集團成員指定之115588後，以
    店到店寄送方式寄交上開詐欺集團成員使用。嗣該詐欺集團
    成員取得上開帳戶之存摺、金融卡及密碼後，基於意圖為自
    己不法之所有而詐欺取財、洗錢之犯意，於110年5月28日晚
    間7時26分許，以電話向林玉芳佯稱因美麗灣飯店電腦系統
    問題導致訂房及扣款，須依其指示操作取消云云，致林玉芳
    陷於錯誤，依該詐欺集團成員之指示，分別於同日晚間9時2
    1分許、9時34分許、9時58分許、10時3分許，匯款29,985元
    、29,989元及存款29,000元、23,000元至上開帳戶內，而上
    開匯入及存入之款項旋遭提領，因此產生遮斷金流使該詐欺
    集團成員得以逃避國家追訴、處罰之效果。嗣經林玉芳報警
    處理，始循線查悉上情。
二、案經林玉芳訴由宜蘭縣政府警察局宜蘭分局報告臺灣宜蘭地
    方檢察署檢察官偵查起訴。
    理  由
一、按簡式審判程序之證據調查，不受第159條第1項之限制，刑
    事訴訟法第273條之2定有明文。是依上開規定，於行簡式審
    判程序之案件，被告以外之人於審判外之陳述，除有其他不
    得作為證據之法定事由外，應認具有證據能力。查本件如下
    引用被告以外之人於審判外之陳述，因本案採行簡式審判程
    序，復無其他不得做為證據之法定事由，揆諸前揭說明，應
    認均具有證據能力，合先敘明。
二、前揭犯罪事實，業據被告李右任於本院審理時坦承不諱（本
    院卷第91頁、第104至105頁），核與證人即告訴人林玉芳於
    警詢中所證述之情節大致相符（警卷第6至7頁），復有被告
    上開帳戶客戶身分證正反面影本、開戶影像畫面、客戶基本
    資料查詢、及客戶歷史交易明細查詢（警卷第13至16頁）、
    證人即告訴人林玉芳之郵政存簿儲金簿封面、中華郵政金融
    卡及中國信託銀行金融卡影本（警卷第9頁）、通訊軟體LIN
    E對話內容擷取畫面（警卷第17至23頁）各1份及證人即告訴
    人林玉芳匯款及存款之自動櫃員機交易明細表4份（警卷第1
    0頁）附卷可按。綜上事證參互析之，足認被告自白與事實
    相符，本案事證明確，被告犯行堪以認定，應予依法論科。
三、核被告所為，係犯刑法第30條第1項、第339條第1項之幫助
    詐欺取財罪及刑法第30條第1項、洗錢防制法第14條第1項之
    幫助洗錢罪。被告以一行為而同時觸犯上開2罪名，為想像
    競合犯，依刑法第55條之規定，應從一重之幫助洗錢罪處斷
    。又被告之行為僅止於幫助，爰依刑法第30條第2項之規定
    ，按正犯之刑減輕之。再被告於本院審理時自白幫助洗錢犯
    罪，已如前述，爰依洗錢防制法第16條第2項之規定，減輕
    其刑，並依法遞減輕之。爰審酌被告前無任何犯罪科刑前案
    紀錄，有臺灣高等法院被告前案紀錄表1份附卷可參，品行
    尚可，及其提供金融帳戶與真實姓名年籍均不詳之人使用，
    致使社會正常交易安全受有相當之影響，使犯罪追查趨於複
    雜，及間接助長詐欺及洗錢犯罪，並使告訴人因此受有上開
    金額之財物損失之犯罪所生危險及損害，並兼衡其家庭經濟
    情形為小康之生活狀況，專科畢業之智識程度，暨犯後已知
    坦承犯行，復業與告訴人達成和解，且已賠償告訴人和解金
    額10萬元，有和解筆錄1份附卷可參（本院卷第109頁），並
    已獲告訴人之原諒（本院卷第105至106頁），態度尚佳等一
    切情狀，量處如主文所示之刑，併科罰金部分並諭知如易服
    勞役之折算標準。又被告未曾因故意犯罪受有期徒刑以上刑
    之宣告，此有臺灣高等法院被告前案紀錄表1份在卷可稽，
    此次因一時失慮，偶罹刑典，惟事後已坦承犯行，信經此偵
    、審程序後，應能謹慎其行，諒無再犯之虞，本院因認所宣
    告之刑，以暫不執行為適當，爰依刑法第74條第1項第1款之
    規定，併予宣告緩刑如主文所示，以啟自新。至未扣案之被
    告所有供本案犯罪所用之上開金融帳戶之存摺及金融卡，為
    吾人日常生活用品，且該等物品可隨時停用、掛失補辦，尚
    與可反覆用供犯罪所用之物有間，足徵縱予宣告沒收亦無以
    達成犯罪預防之效用，應認欠缺刑法上之重要性，爰不予宣
    告沒收；另本件尚乏積極證據證明被告確因本件犯罪而有所
    得，自無從宣告沒收，附此敘明。
據上論斷，應依刑事訴訟法第273條之1第1項、第299條第1項前
段，洗錢防制法第14條第1項、第16條第2項，刑法第11條前段、
第30條、第339條第1項、第55條、第42條第3項前段、第74條第1
項第1款，刑法施行法第1條之1第1項，判決如主文。
本案經檢察官吳志成到庭執行職務。
中　　華　　民　　國　　111 　年　　4 　　月　　21　　日
                  刑事第二庭  法  官  劉致欽 
以上正本證明與原本無異。
如不服本判決，應於收受送達後20日內向本院提出上訴書狀，並
應敘述具體理由。其未敘述上訴理由者，應於上訴期間屆滿後20
日內向本院補提理由書（均須按他造當事人之人數附繕本）「切
勿逕送上級法院」。
                              書記官  魏翊洳
中　　華　　民　　國　　111 　年　　4 　　月　　21　　日
附錄本案論罪科刑法條：
洗錢防制法第14條
有第二條各款所列洗錢行為者，處7年以下有期徒刑，併科新臺
幣5百萬元以下罰金。
前項之未遂犯罰之。
前二項情形，不得科以超過其特定犯罪所定最重本刑之刑。
中華民國刑法第339條
（普通詐欺罪）
意圖為自己或第三人不法之所有，以詐術使人將本人或第三人之
物交付者，處5年以下有期徒刑、拘役或科或併科50萬元以下罰
金。
以前項方法得財產上不法之利益或使第三人得之者，亦同。
前二項之未遂犯罰之。